

CONTACT

+225 07 57 80 06 62

yvesrolandsegui@gmail.com

Abidjan, Côte d'Ivoire

https://www.linkedin.com/in/yves-roland-s%C3%A9gui-

https://nanashi-2k1.github.io/portfolio-Yves-Roland-/

COMPÉTENCES

- Système électronique embarqué
 - Arduino, RaspBerry, WROOM32
 - Conception circuit imprimé: Proteus
- Automatisme industriel
 - Programmation PLC: SIEMENS
 - Interface de communication Réseaux : Modbus TCP/IP, MQTT,Profibus,Profin et
- CAO et machines CNC
 - Fusion 360,
 Solidworks
- Développement
 Python, C, C#, C++, Matlab

QUALITÉS

- Autodidacte
- Leadership
- Adaptabilité

LANGUES

Anglais: B1

Français: Langue natale

Yves Roland SEGUI

Master of science Mechatronics and Electrical Engineering

PROFIL

Diplômé en électronique avec une solide expérience en systèmes électroniques embarqués et automatisme. Je suis un passionné de l'Internet des Objets (IoT) et des systèmes automatisés. Engagé à développer mes compétences, je suis désireux d'explorer les opportunités présentées par la quatrième révolution industrielle.

FORMATION

Septembre 2024 – aujourd'hui ESIGELEC Rouen

Msc Mécatronique et génie électrique

2020 - 2023 Abidjan – Côte d'Ivoire Université Polytechnique de Bingerville

Licence en Electronique

2020 Abidjan – Côte d'Ivoire Collège Adventiste d'Abidjan

Baccalauréat D

EXPERIENCE PROFESSIONNELLE

Août 2024 (Abidjan, Côte d'Ivoire)

Formateur Technique d'impression 3D et loT

Orange Digital Center

Elaborer un programme théorique et pratique pour les apprenants afin de leur donner les compétences et connaissance de base en impression 3D et IoT.

Stagiaire Automaticien

Janvier 2024 – Novembre 2024 (Abidjan, Côte d'Ivoire) **SOLIBRA**

- Elaboration des procédures de sauvegarde des programmes automates et variateurs
- Migration des pupitres opérateurs wincc flexible 2008 vers TIA PORTAL
- Conception d'une application pour la visualisation des données du réseaux électriques en utilisant node-red avec le SIEMENS PAC4200

Développeur Unity 3D

Orange Digital Center

Novembre 2023 – Janvier 2024 (Abidjan, Côte d'Ivoire)

Mai 2023 -

Novembre 2023

(Abidjan, Côte d'Ivoire)

En tant que développeur Unity3D, j'ai conçu une application de réalité virtuelle pour Android qui simule les mouvements d'un fauteuil roulant, offrant une expérience immersive de course bénéfique pour le cardio.

Une autre étape de ce projet a été la conception d'un encodeur Bluetooth afin de récupérer les valeurs de la vitesse des roues sur la plateforme statique.

Stagiaire projet Développeur de systèmes intégrés

Orange Digital Center

- Coordination des tâches en vue du respect des delais dans le projet en tant que chef d'équipe
- Analyse des besoins et rédaction de cahier des charges
- Maintenance des machines à commande numérique
- Conception et impression 3D